---
title: "Bicicletas Donosti con Tidyverse"
output: html_notebook
---

1.- Importación de datos: parsing y formatos de variables (continuas, categóricas, 
fechas, etc.)

Datos capturados de la API del Ayuntamiento de Donosti.
http://www.donostia.eus/info/ciudadano/Videowall.nsf/movimientos.xsp?
  
Tomamos los datos del 1er semestre del 2019

```{r}
library(magrittr)
library(curl)
fechas = seq(from = as.POSIXct("2019/01/01"),to = as.POSIXct("2019/06/30"), by = 24*60*60)
url_src = "http://www.donostia.eus/info/ciudadano/Videowall.nsf/movimientos.xsp?"
datos = data.frame()
for (i in 1:length(fechas)){
  fecha = fechas[i]
  jsonurl = paste0(url_src,"fecha_inicial=",
                   format(fecha, "%Y-%m-%d"),
                   "%2000:00&fecha_final=",
                   format(fecha, "%Y-%m-%d"),
                   "%2023:59")
  parte = jsonlite::fromJSON(txt=jsonurl, flatten = TRUE, simplifyDataFrame=TRUE)
  datos = rbind(datos,parte)
  print(jsonurl)
}
readr::write_csv(datos, "dat/historico_movimientos.csv", col_names = T)

# Leemos de nuevo el fichero para adaptar mejor los tipos
df = readr::read_csv(file = "dat/historico_movimientos.csv")

dplyr::glimpse(df)
summary(df)


```




```{r}
# Aunque son pocos (5), corrregimos los valores "1000" en estación de enganche por el valor que aparece como estación de 
# desenganche inmediatamente posterior en el tiempo. He comprobado que en la mayoría de los casos, como es natural, la bici
# se desengancha de la estación a la que se enganchó por última vez.
dfTemp <- df %>% 
  tibble::rowid_to_column() %>% 
  dplyr::filter(xor(estacion_enganche == "1000", estacion_desenganche == "1000"))

for (i in 1:nrow(dfTemp)) {
  bici = dfTemp$idbici[i]
  rfid = dfTemp$idrfid[i]
  dfTemp2 <- df %>% 
    dplyr::filter(idbici == bici & idrfid == rfid ) 
  dfTemp2 %<>% 
    dplyr::arrange(fecha_desenganche) %>% 
    tibble::rowid_to_column()
  ind <- dfTemp2 %>% dplyr::filter(estacion_enganche == "1000") %>% 
    dplyr::summarise(rowid) %>% 
    as.integer()
  dfTemp2$estacion_enganche[ind] = dfTemp2$estacion_desenganche[ind+1]
  dfTemp$estacion_enganche[i] = dfTemp2$estacion_desenganche[ind+1]  
}
df %<>% tibble::rowid_to_column()
df$estacion_enganche[dfTemp$rowid] = 
  dfTemp$estacion_enganche

table(df$estacion_enganche)
table(df$estacion_desenganche)

# Se han eliminado 49 inconsistencias con el método anterior.
# El resto, las borramos

df <- df %>%dplyr::filter(estacion_enganche != "1000" & estacion_desenganche != "1000") %>% 
  dplyr::filter(estacion_enganche != "2008" & estacion_desenganche != "2008")

rm(dfTemp)
rm(dfTemp2)
df = df[,-1]

dplyr::glimpse(df)
summary(df)
readr::write_csv(df, "dat/historico_movimientos.csv", col_names = T)


```





Add a new chunk by clicking the *Insert Chunk* button on the toolbar or by pressing *Ctrl+Alt+I*.

When you save the notebook, an HTML file containing the code and output will be saved alongside it (click the *Preview* button or press *Ctrl+Shift+K* to preview the HTML file).

The preview shows you a rendered HTML copy of the contents of the editor. Consequently, unlike *Knit*, *Preview* does not run any R code chunks. Instead, the output of the chunk when it was last run in the editor is displayed.
